【裁判字號】    96,簡上,1085
【裁判日期】    970205
【裁判案由】    恐嚇取財
【裁判全文】
臺灣板橋地方法院刑事判決            96年度簡上字第1085號
上  訴  人
即  被  告  甲○○
上列上訴人即被告因恐嚇取財案件，不服本院96年度簡字第6068
號，中華民國96年10月31日第一審判決（聲請簡易判決處刑書：
臺灣板橋地方法院檢察署96年度偵字第18242 號）提起上訴，本
院第二審合議庭判決如下：
    主  文
上訴駁回。
    事實及理由
一、本案經本院審理結果，認第一審簡易判決以被告甲○○幫助
    意圖為自己不法之所有，以恐嚇使人將本人之物交付未遂，
    累犯，處有期徒刑5 月，如易科罰金，以新臺幣1,000元折
    算1 日，減為有期徒刑2 月又15日，如易科罰金，以新臺幣
    1,000 元折算1 日，其認事、用法及量刑均無不當，應予維
    持，並引用第一審判決書記載之事實、證據及理由（如附件
    ）。
二、上訴人即被告甲○○之上訴意旨略以：伊當時係因返回臺東
    之途中，在臺北車站遺失本案帳戶之存褶等物，並未將該帳
    戶存褶等物提供予不法犯罪集團使用云云。
三、經查：被告確有將其所有於民國（下同）94年12月26日開立
    之板信商業銀行華江分行第0000-000-00000 00 號帳戶之存
    摺、提款卡及密碼等物，提供予不法犯罪集團使用，藉以幫
    助上開集團成員為犯罪行為，嗣於95年9 月7 日6 時30分，
    該犯罪集團成員基於意圖為自己不法所有之恐嚇犯意，先以
    紅色油漆潑灑乙○○位於臺中縣豐原市○○街178 號之「伯
    克來語文補習班」，再接續由該犯罪集團所屬年籍不詳自稱
    「王良發」之成年男子以電話聯絡陳女，向陳女恫稱：「有
    困難、兄弟急著要這筆錢、你沒有照吩咐做我會作大件的事
    ，請你匯款新臺幣50萬元給我等語」，致使陳女心生畏懼，
    於同日在臺中商業銀行南陽分行，依其指示先匯款1 元至被
    告上開帳戶內等節，業如上述，且被告所提出之上開辯解，
    亦經原審援引本件原聲請簡易判決處刑書之理由，明確駁斥
    綦詳，本院認原審就被告此等犯行，引用上開法條，並衡酌
    其平日素行、智識程度及犯罪後之態度等一切情狀，量處處
    有期徒刑5 月，並諭知易科罰金之折算標準，再依中華民國
    96年罪犯減刑條例第2 條第1 項第3 款、第7 條等規定，予
    以減刑暨諭知易科罰金之折算標準，其認事、用法，俱無不
    合，量刑亦稱妥適，被告上訴意旨，猶以陳詞指摘原判決不
    當，顯無理由，應予駁回。
據上論斷，應依刑事訴訟法第455 條之1 第1 項、第3 項、第36
8 條、第373 條，判決如主文。
本案經檢察官顏世翠到庭執行職務
中    華    民    國    97    年    2     月     5    日
            刑事第三庭  審判長法  官  王屏夏
                              法  官  彭全曄
                              法  官  王偉光
以上正本證明與原本無異。
本判決不得上訴。
                              書記官  陳金鳳
中    華    民    國    97    年    2     月    5     日
附錄本案論罪科刑法條全文：
中華民國刑法第30條
（幫助犯及其處罰）
幫助他人實行犯罪行為者，為幫助犯。雖他人不知幫助之情者，
亦同。
幫助犯之處罰，得按正犯之刑減輕之。
中華民國刑法第346條
（單純恐嚇罪）
意圖為自己或第三人不法之所有，以恐嚇使人將本人或第三人之
物交付者，處6月以上5年以下有期徒刑，得併科1千元以下罰金
。
以前項方法得財產上不法之利益，或使第三人得之者，亦同。
前二項之未遂犯罰之。


司法院資訊處製作；財團法人民間司法改革基金會備份。
